臺灣新北地方法院三重簡易庭小額民事判決
111年度重小字第2733號
原      告  星展(台灣)商業銀行股份有限公司


法定代理人  伍維洪  
訴訟代理人  江雅鳳  

被      告  卓建隆  
上列當事人間請求清償信用卡消費借款事件，本院於民國111年1
1月10日言詞辯論終結，判決如下：
　　主　    文
一、被告應給付原告新臺幣（下同）58,401元，及其中49,951元
    自民國108年8月31日起至清償日止，按年息14.99％計算之利
    息。
二、訴訟費用1,000元由被告負擔。
三、本判決得假執行。
　　事實及理由要領
一、原告主張：
　㈠原告於民國99年4月17日承受荷商荷蘭銀行股份有限公司在台
    資產負債及營業並更名澳商澳盛銀行集圑股份有限公司台北
    分公司，於102年4月7日承受澳商澳盛銀行集圑股份有限公
    司台北分公司在台分行資產負債並更名為澳盛(台灣)商業銀
    行股份有限公司。後原告與澳盛(台灣)商業銀行股份有限公
    司依企業併購法受讓其相關個人金融及財富管理業務及相關
    資產負債。被告卓建隆向原告申請信用卡使用，惟截至108
    年8月30日止未依約清償，爰依消費借貸及信用卡契約之法
    律關係，提起本件訴訟。
　㈡對被告抗辯之陳述：
　  被告於105年12月有與原告和解，前三期繳10,800元，四月
    開始才如其所述每月繳納5,000元，繳到108年8月28日，剩
    餘本金49,951元。對於被告所述110年度司促字第8280號案
    件（下稱前案），經原告閱卷後發現前案電腦列印資料顯示
    ，被告所繳納105,000元是充抵本金，但此計算方式有誤，
    應先充抵利息，本案計算方式才為正確，可參本件支付命令
    狀附件。此外，庭呈明細最後一頁可見2017年1月17日標示
    處，可見與上述相符。　
　㈢聲明：如主文第1項所示。　　　
二、被告則以：
　㈠伊有借款，但應該都還完了，伊有跟原告要求對帳單，但原
    告不提出，之前在外地工作，也都沒有收到對帳單。去年收
    到110年度司促字第8280號前案，當初要求14,082元，伊在
    這之前105年間每期還款5,000元，後來伊發現有溢繳或有剩
    下不到5,000元的零頭，跟原告要求對帳單，原告都沒有給
    伊，伊就拒絕還款。此外，一開始明細上為18萬多元，原告
    跟伊協商時沒有這麼多，協商後伊也一直繳納5,000元，繳
    納到108年8月28日，但伊都沒看到對帳單。
  ㈡銀行本身提供數據不正確的話，結論也不正確。原告怎麼扣
    、怎麼對的，伊也不知道，如果銀行這樣講就可以刷新，少
    了叫伊補，並不合理。說伊一開始是繳納利息，不合理。原
    告只是作出表格，顯示落差金額的差距，伊認為消費明細沒
    什麼證據力，只是原告想要補救他的錯誤，無法看出該落差
    金額從何而來。
　㈢聲明：請求駁回原告之訴。
三、本院之判斷：
　㈠按當事人於訴訟上所為之自認，於辯論主義所行之範圍內有
    拘束當事人及法院之效力（最高法院93年度台上字第2341號
    判決參照）。查原告主張被告積欠系爭信用卡款之事實，業
    據提出與其所述相符之信用卡申請書暨約定條款、星展銀行
    （台灣）消費金融授信管理部呆帳備查卡、被告戶籍謄本、
    持卡人計息查詢表、繳款利息減免查詢表、帳務明細及庭呈
    原告消費明細表等件為證，且被告到庭亦不否認曾向原告借
    款且未依約清償等情，堪認原告之主張為真實。又被告於10
    5年12月有與原告協商，前三期繳納10,800元，106年4月開
    始每月繳納5,000元，繳到108年8月28日，為被告當庭所自
    認，則被告依此計算被告所積欠之本金為49,951元，應屬有
    據。
　㈢被告雖另辯稱：伊有依約每月還款5,000元，原告提出之金額
    ，好像伊都沒有還款云云。然被告繳納之款項，係依兩造信
    用卡約定條款第15條第3項之約定，並合於民法第321條至第
    323條規定抵充之（支付命令卷第24頁），則原告所為之債
    務清償，應先抵充費用，次充利息，次充原本。是以，原告
    所提出之呆帳備查卡（支付命令卷第28頁），乃依前揭約定
    ，以被告分期清償款項優先抵充利息計算之結果，經核與法
    相符，則被告抗辯系爭借款之本金債務已因前述清償而餘欠
    本金餘額不多乙節，恐有誤會，尚非可採。
四、從而，原告依消費借貸及信用卡契約之法律關係，請求被告
    給付如主文第1項所示之本金、利息，為有理由，應予准許
    。
五、本件事證已臻明確，兩造其餘攻擊防禦方法及舉證，核與判
    決結果無影響，無逐一論列之必要。　　
六、本件係法院依小額程序為被告敗訴之判決，爰依民事訴訟法
    第436條之20之規定，依職權宣告假執行。
七、訴訟費用負擔之依據：依民事訴訟法第436條之19、第78條
    規定，確定訴訟費用額為1,000元，由被告負擔。　
中　　華　　民　　國　　111 　年　　12　　月　　1 　　日
　　　　　　　　　三重簡易庭  法  官  王凱俐
以上為正本係照原本作成。
對於本件判決如有不服，應於收受送達後20日內向本院提出上訴
書狀，上訴於本院合議庭，並按他造當事人之人數附具繕本。當
事人之上訴，非以判決違背法令為理由不得為之，上訴狀應記載
上訴理由，表明下列各款事項：
（一）原判決所違背之法令及其具體內容。
（二）依訴訟資料可認為原判決有違背法令之具體事實。
如未於上訴後20日內補提合法上訴理由書，法院得逕以裁定駁回
上訴。
中　　華　　民　　國　　11　　年　　12　　月　　1 　　日
　　　　　　　　　　　　　　　書記官　李采錡